臺灣臺北地方法院交通事件裁定　　　　 96年度交聲字第259號
原處分機關　台北市交通事件裁決所
異議人即
受處分人　　甲○○
上列異議人即受處分人因違反道路交通管理處罰條例案件，對於
台北市交通事件裁決所於民國96年2 月16日所為之處分（原處分
：北市裁二字第裁22-C00000000號），聲明異議，本院裁定如下
：
    主　　文
異議駁回。
　　理　　由
一、按駕駛人駕駛汽車，應遵守道路交通標線之指示，而汽車駕
    駛人不遵守道路交通標誌、標線、號誌之指示者，處新台幣
    （下同）900 元以上1800元以下罰鍰。又停止線，用以指示
    行駛車輛停止之界限，車輛停止時，其前懸部分不得伸越該
    線。本標線設於已設有「停車再開」標誌或設有號誌之交岔
    路口，鐵路平交道或行人穿越道之前方及左彎待轉區○○○
    ○道路交通安全規則第90條、道路交通管理處罰條例第60條
    第2 項第3 款、道路交通標誌標線號誌設置規則第170 條第
    1 項定有明文。
二、本件異議人即受處分人甲○○於民國96年1 月6 日零時50分
    許，駕駛車牌號碼為BHG －196 號機車（下稱系爭車輛）沿
    台北縣永和市○○路○ 段（中和往台北市方向）直行，在台
    北縣永和市○○路○ 段129 巷口，無視直行方向號誌尚未轉
    換成綠燈之際，即直行行駛伸越停止線，試圖穿越該路口（
    由於號誌變換僅有1 至2 秒之差，在受處分人未達路口範圍
    時，前開路口之號誌即已變換為綠燈），不遵守道路交通標
    線（停止線）之指示，經警依道路交通管理處罰條例第48條
    第2 項規定逕行掣單舉發。嗣受處分人於舉發通知單上所載
    應到案日期（96年1 月21日）前向原處分機關提出申訴，經
    原處分機關函請舉發單位調查，舉發單位（即台北縣政府警
    察局永和分局）仍認舉發並無不當，惟原引用舉發違反法條
    及違規事實有誤，旋依違反道路交通管理事件統一裁罰基準
    及處理細則第34條規定，更正違反法條為第60條第2 項第3
    款（不遵守道路交通標線之指示），原處分機關乃依道路交
    通管理處罰條例第60條第2 項第3 款及違反道路交通管理事
    件統一裁罰基準表規定，於96年2 月16日裁處受處分人罰鍰
    900 元。
三、本件受處分人甲○○固不否認其於前開時間，有駕駛系爭車
    輛經過前開地點，惟矢口否認有前開違規事實，其辯稱意旨
    略以：我根本沒有闖紅燈。我平常騎機車也不過時速30公里
    ，亦未超速云云。
四、經查：
（一）受處分人確有在前開時、地之違規事時，業據證人即舉發
      員警乙○○於本院調查時具結證稱：「當天1 月6 日凌晨
      零點到2 點這段期間我在是永和成功路、得和路口執行守
      望勤務，正好成功路2 段方向屬於紅燈但還沒有切換成綠
      燈的狀態，成功路2 段129 巷口雖然已經剛切換成紅燈，
      也就是2 個路口都屬於紅燈狀態，受處分人是騎機車由中
      和往台北市的方向直行，當時距離成功路切換成綠燈還有
      1 、2 秒，受處分人尚未等綠燈切換就闖過來。我就在攔
      檢點跟他攔檢，我當時就跟他說你騎過來有闖紅燈，受處
      分人有回頭看，但他回頭看時已經變成綠燈，我跟他說你
      可能有點快，還沒有等綠燈亮就直行，請駕照、行照借我
      看一下，我舉發的理由是他未依號誌行駛，我當時舉發的
      事實而未依處罰條例第53條之規定舉發他闖紅燈」等語明
      確。
（二）證人乙○○之前開證述已足使本院得有原處分機關所認定
      受處分人上揭違規行為屬實之確信。又按證人乙○○為原
      處分機關認定受處分人有前述違規行為之證人，其到庭在
      本院法官面前以言詞供述本件訴訟上之待證事實，本院由
      其上開供述已得有受處分人確有前揭違規行為之心證，另
      於本件卷存證據資料內並無任何積極證據足以證明證人乙
      ○○前開供述係屬虛偽，亦無有足以令人顯信其供述為不
      可採之品性證據或前科證據存在，本院自不得以證人乙○
      ○為本件開單告發受處分人之員警，而全盤抹煞其在訴訟
      上所具有之證人資格。
（三）依卷附台北縣政府永和分局96年3 月27日北縣警永裁字第
      0960009709號函所示，有關面對圓形紅燈時超越停止線或
      闖紅燈之認定，參之交通部82年3 月27日研商闖紅燈認定
      標準會議紀錄，如車輛無視於紅燈警示，有穿越路口之意
      圖，而車身已伸入路口範圍亦視同闖紅燈；若僅伸越停止
      線而未達路口範圍者，則視為不遵守標線指示，可以處罰
      道路交通管理處罰條例第60條第3 項。是以，受處分人駕
      駛系爭車輛行駛在台北縣永和市○○路○ 段抵達成功路2
      段129 巷口時遇紅燈，時橫向路口雖已切換為紅燈，惟直
      行方向尚未轉換成綠燈之際（離切換時間尚有1 至2 秒之
      差），依受處分人自承當時時速僅有30公里，則受處分人
      無視直行方向號誌尚未轉成綠燈之際，即直行行駛伸越停
      止線，試圖穿越該路口，由於號誌變換僅有1 至2 秒之差
      ，在受處分人未達路口範圍時，前開路口之號誌應已變換
      為綠燈，從而，受處分人前開違規事實，即屬不遵守道路
      交通標線（停止線）之指示。
（四）基上，受處分人在前開時、地駕駛系爭車輛，確有不遵守
      道路交通標線（停止線）之指示至明，其前開所辯，尚難
      採信。本件事證已臻明確，受處分人之上開違規行為堪以
      認定。
五、綜上所述，受處分人確有在前開時、地駕駛系爭車輛，伸越
    停止線而不遵守道路交通標線指示之違規行為。原處分機關
    依前開道路交通管理處罰條例第60條第2 項第3 款及違反道
    路交通管理事件統一裁罰基準表規定裁處受處分人罰鍰900
    元，核無違誤，本件異議為無理由，應予駁回。
六、據上論斷，應依道路交通案件處理辦法第19條，裁定如主文
    。
中　　華　　民　　國　　96　　年　　3 　　月　　29　　日
                  交通法庭  法  官  蔡守訓
上正本證明與原本無異。
如不服本裁定，應於裁定送達後5日內向本院提出抗告狀。
                            書記官  張漪蕙
中　　華　　民　　國　　96　　年　　3 　　月　　29　　日
